臺灣高等法院刑事判決　　　　　　　　　　　　九十一年度交上易字第一五一號
　　上　訴　人
　　即　被　告　甲○○
　　選任辯護人　官朝永
右上訴人因過失傷害案件，不服臺灣桃園地方法院九十年度交易字第五九０號，中華
民國九十一年二月二十七日第一審判決（起訴案號：台灣桃園地方法院檢察署九十年
度偵字第一七二七六號）提起上訴，本院判決如左：
    主  文
原判決撤銷。
甲○○無罪。
    理  由
一、公訴意旨略以：被告甲○○於民國九十年五月十一日下午，駕駛車牌ＤＦ－一六
    九七號自小客車，沿桃園縣桃園市○○路往中壢方向行駛，在同日十三時三十分
    許，行經桃園市○○路五二０號前，應注意，並能注意車前狀況及兩車併行之間
    隔，並隨時採取必要之安全措施，竟疏未注意，適王熊輝騎乘車牌ＯＢＪ－００
    七號重機車後載乙○○同方向行駛，不慎二車相撞，造成乙○○受有左足壓傷、
    ４Ｘ１．５公分皮膚壞死、左大腳趾內側芝麻骨骨折等傷害，因認被告涉有刑法
    第二百八十四條第一項前段之過失傷害罪嫌。
二、公訴人認被告涉有過失傷害罪嫌，無非以告訴人乙○○指訴、證人王熊輝證言及
    道路交通事故調查報告表、交通事故現場測繪記錄表各一份、肇事後自小客車、
    機車照片共六張為論據。訊據被告固坦承於上開時地，駕駛ＤＦ－一六九七號自
    小客車與王熊輝騎乘之ＯＢＪ－００七號機車同向行駛時，王熊輝機車後載之告
    訴人乙○○左足遭自小客車右前輪輪圈捲入，致告訴人受傷等情，然堅決否認有
    過失致傷犯行。辯稱：當時正常行駛於慢車道上，係王熊輝騎乘機車閃避行人，
    自後偏向小客車，告訴人復因側坐，左腳始撞及小客車前輪輪圈等語。
三、按告訴人指訴係使被告受刑事追訴為目的，自應調查其他證據足認告訴人所指確
    與事實相符，始得為被告論罪之依據。查告訴人於警訊、偵查中指稱：當時我被
    王熊輝附載，我側坐在後座，在肇事地點時，我看到ＤＦ－一六九七號小客車加
    速駛來，我的腳就被該車右前輪輪圈捲進去等語。及至原審亦稱：當時我坐在後
    面，我看到一輛紅色的車從後面過來，那輛車越靠越近，我的腳被車子卡到，可
    是車子與機車間並沒有擦撞，我當時是側坐等語。惟證人即騎乘機車之王熊輝於
    警訊中陳稱：我右轉半山路行經肇事地點，忽然路旁有二個行人走入慢車道，我
    為了閃避那二個人，而由慢車道駛入快車道和一輛直行中山路的自小客車ＤＦ－
    一六九七發生碰撞。王熊輝於警訊中已坦承係為閃避行人，而駛入被告車道，致
    機車與被告之小客車發生擦撞，已見告訴人指稱：被告小客車係自後駛來，並於
    接近機車時，左腳遭小客車輪圈捲入等情，核與事實不符。雖王熊輝於偵查中改
    稱：被告小客車撞我機車後面，乙○○的腳捲進被告小客車右前輪。然告訴人於
    警訊、偵查及原審均稱：車子與機車間並沒有擦撞；且依卷附照片所示，王熊輝
    機車後方並無任何車損，顯見王熊輝於偵查中所稱：被告小客車自後追撞機車，
    要非屬實。再王熊輝於原審自承：我當時因為機車右方有行人，我有向左邊一點
    ，但我馬上就拉回來。另目擊證人吳伯春在原審亦稱：當天我是騎機車，乙○○
    機車在我前方．．．．機車為了閃避行人內靠，所以二車就撞到等語。足證王熊
    輝騎乘機車行經肇事路段，為閃避行人，確有駛向被告小客車行駛之車道無疑。
    況本件經送鑑定結果，台灣省桃園縣區車輛行車事故鑑定委員會、台灣省車輛行
    車事故覆議鑑定委員會亦分別認定：王熊輝駕駛重機車未依標線行駛；王熊輝駕
    駛重機車，閃避行人變換行向疏未注意安全距離為肇事原因，被告無肇事因素，
    有各該委員會鑑定函在卷可考。足證本件係王熊輝騎乘機車後載告訴人行經肇事
    路段，為閃避行人駛向被告小客車行駛之車道時，因疏於注意保持間距，復因告
    訴人違規側坐，致告訴人左腳遭小客車前輪輪圈捲入至灼。被告駕駛小客車於遵
    行車道內行駛，自無過失可言。至目擊證人吳伯春於原審雖另證稱：當天我是騎
    機車，乙○○機車在我前方，有一大卡車經該處要右轉，汽車要閃避大卡車，所
    以往內靠，機車為了閃避行人內靠，所以二車就撞到，汽車的前輪撞到機車的後
    面等語。然告訴人始終指稱二車並無相撞；且王熊輝機車後方亦無車損等情，業
    經查明如前，證人吳伯春指證：汽車、機車內靠，致二車相撞，汽車的前輪撞到
    機車的後面等情，均非屬實，自不得為被告不利之認定。
三、綜上所述，告訴人指訴被告駕駛小客車未保持安全間距，使告訴人左腳遭被告小
    客車前輪捲入受傷；及證人王熊輝、吳伯春指證被告駕駛小客車自後追撞王熊輝
    騎乘之機車，使告訴人受傷，均查與事實不符，自無從為被告論罪之依據。原審
    對被告論罪科刑，顯有違誤。被告上訴指摘及此，為有理由，自應由本院將原判
    決撤銷改判，並諭知被告無罪。
據上論斷，應依刑事訴訟法第三百六十九條第一項前段、第三百六十四條、第三百零
一條第一項，判決如主文。
本案經檢察官陳明光到庭執行職務。
中     華      民     國      九十一    年       六      月    六      日
                              臺灣高等法院交通法庭
                                  審判長法  官  陳  祐  輔
                                        法  官  洪  昌  宏
                                        法  官  陳  國  文
右正本證明與原本無異。
不得上訴。
                                        書記官  蔡  棟  樑
中     華      民     國      九十一    年       六      月    六      日
